it: Materiale della fodera della cassa: Feltro; Pile; Microfibra; Nylon; Felpato; Poliestere; Velour; Altro
el: Υλικός επικάλυψης θήκης: Τσόχα; Fleece; Μικροΐνες; Νάιλον; Plush; Πολυεστέρας; Βελουτέ; Άλλο
hr-HR: Materijal podstave kutije: Filc; Flis; Mikrofibra; Najlon; Pliš; Poliester; Velur; Ostalo
fi: Kotelon verhoilumateriaali: Huopa; Fleece; Mikrokuitu; Nailon; Pehmo; Polyesteri; Veluuri; Muu
zh-CN: 琴盒内衬材料: 毡; 抓绒; 超细纤维; 尼龙; 毛绒; 聚酯纤维; 丝绒; 其他
en: Case lining material: Felt; Fleece; Microfiber; Nylon; Plush; Polyester; Velour; Other
hu: Tok bélésének anyaga: Filc; Polár; Mikroszálas; Nejlon; Plüss; Poliészter; Velúr; Egyéb
sl-SI: Material notranje obloge etuija: Filc; Flis; Mikrovlakna; Najlon; Pliš; Poliester; Velur; Drugo
nl: Binnenbekleding koffer: Vilt; Fleece; Microvezel; Nylon; Pluche; Polyester; Velours; Overige
cs: Materiál výstelky pouzdra: Plsť; Fleece; Mikrovlákno; Nylon; Plyš; Polyester; Velur; Jiné
ru: Материал внутренней отделки кейса: Фетр; Флис; Микрофибра; Нейлон; Плюш; Полиэстер; Велюр; Другое
tr: Kılıf astarı malzemesi: Keçe; Polar; Mikrofiber; Naylon; Pelüş; Polyester; Kadife; Diğer
ja: ケース裏地素材: フェルト; フリース; マイクロファイバー; ナイロン; プラッシュ; ポリエステル; ベロア; その他
sk-SK: Materiál podšívky kufríka: Plsť; Flís; Mikrovlákno; Nylón; Plyš; Polyester; Velúr; Iné
nb: Materiale i fôr i etui: Filt; Fleece; Mikrofiber; Nylon; Plysj; Polyester; Velur; Annet
zh-TW: 外殼內襯材質: 毛氈; 刷毛; 微纖維; 尼龍; 絨毛; 聚酯纖維; 絲絨; 其他
ro-RO: Materialul căptușelii husei: Pâslă; Fleece; Microfibră; Nailon; Pluș; Poliester; Velur; Altele
vi: Chất liệu lớp lót bên trong hộp đựng: Nỉ; Lông cừu; Microfiber; Nylon; Vải plush; Polyester; Nhung velour; Khác
pt-PT: Material do forro do estojo: Feltro; Velo; Microfibra; Nylon; Pelúcia; Poliéster; Veludo; Outro
th: วัสดุบุภายในเคส: สักหลาด; ฟลีซ; ไมโครไฟเบอร์; ไนลอน; ผ้าขน; โพลีเอสเตอร์; ผ้ากำมะหยี่; อื่นๆ
pl: Materiał wyściółki skrzynki: Filc; Polar; Mikrofibra; Nylon; Plusz; Poliester; Welur; Inne
de: Kistenfuttermaterial: Filz; Fleece; Mikrofaser; Nylon; Plüsch; Polyester; Velours; Sonstige
bg-BG: Материал на вътрешната подплата на калъфа: Филц; Полар; Микрофибър; Найлон; Плюш; Полиестер; Велур; Друго
ko: 케이스 안감 재료: 펠트; 플리스; 극세사; 나일론; 플러시; 폴리에스터; 벨루어; 기타
fr: Matériau de revêtement de la coque: Feutre; Polaire; Microfibre; Nylon; Peluche; Polyester; Velours; Autre
sv: Fodralets fodermaterial: Filt; Fleece; Mikrofiber; Nylon; Plysch; Polyester; Velour; Annat
pt-BR: Material de revestimento da estojo/caixa: Feltro; Fleece; Microfibra; Nylon; Pelúcia; Poliéster; Veludo; Outro
lt-LT: Dėklo pamušalo medžiaga: Veltinys; Flisas; Mikropluoštas; Nailonas; Pliušas; Poliesteris; Veliūras; Kita
da: Taskens foringsmateriale: Filt; Fleece; Mikrofiber; Nylon; Plys; Polyester; Velour; Andet
es: Material de revestimiento del estuche: Fieltro; Forro polar; Microfibra; Nailon; Felpa; Poliéster; Terciopelo; Otro